最　高　行　政　法　院　判　決
　　　　　　　　　　　　　　　　　　 96年度判字第00890號
上　訴　人　甲○○
被 上訴 人　國防部後備司令部
代　表　人　乙○○
訴訟代理人　黃虹霞律師
上列當事人間因眷舍事件，上訴人對於中華民國94年10月18日臺
北高等行政法院93年度訴字第1333號判決，提起上訴，本院判決
如下：
　　主  文
上訴駁回。
上訴審訴訟費用由上訴人負擔。
　　理  由
一、上訴人主張其現居臺北市○○○路○段175巷5弄16號房屋（
    下稱系爭房屋），係在民國（下同）46年間由空軍總司令部
    撥交其夫周祖達（下稱周君，已於91年9月5日亡故），並由
    周君於47年間自費建屋，屬於國軍老舊眷村改建條例（下稱
    改建條例）第3條第2項所稱「原眷戶」，嗣80年4月16日，
    經空軍總司令部總務處以(80)權孜0815號函通知辦理列管手
    續，國防部軍務局（下稱軍務局）復於88年1月22日以(88)
    怡惇字第0329號函通知應於同年2月5日函覆「是否由本局補
    助列管」。周君遂於88年2月5日出具同意書並函該局，明白
    表示同意列管之意，而軍務局亦於88年2月24日以(88)怡惇
    字第0845號函通知補建列管及表示將享有依該條例輔助購宅
    之權益。詎軍務局於89年10月23日以(89)怡惇字第5676號函
    ，要求周君提供佐證說明系爭房屋何因持有前總務局核發之
    居住證？經周君於90年6月15日向當時之國防部部長陳情後
    ，軍務局以上訴人未能提出居住證之正本，復於90年8月24
    日以(90)怡惇字第0004258號函駁回周君申請補建列管之申
    請。周君不服，提起訴願，經國防部91年鎔鉑訴字第017號
    訴願決定撤銷原處分。嗣眷服業務由國防部總政治作戰局承
    受，該局審查後以91年9月4日(91)祥祉字第0009515號書函
    維持原處分而拒絕予以補建列管。嗣因周君死亡，上訴人乃
    以利害關係人之身分提起訴願，經國防部再次以92年決字第
    13號訴願決定將原處分撤銷。嗣後眷服相關業務又自92年4
    月1日移轉被上訴人承接，被上訴人審查後，於92年9月12日
    以徹嚴字第0920002581號函復維持原處分，上訴人不服，再
    提起訴願，遭決定駁回，遂循序提起行政訴訟。
二、上訴人於原審起訴主張：系爭房屋為國防部撥地予空軍總部
    ，再由空軍總部撥地予周君出資自建之房舍，依法自應直接
    適用改建條例，上訴人自具有原眷戶之身分。(1)69年12月31
    日以前由政府提供土地而由眷戶自費興建完成之軍眷住宅，
    即屬改建條例所稱之國軍老舊眷村，此稽改建條例第3條第1
    項第3款之規定即明。而改建條例所稱之原眷戶，要非僅限
    於能出示領有主管機關或其所屬權責機關所核發之國軍眷舍
    居住憑證（下稱居住證）之人，此復有該條例第3條第2項規
    定可參。(2)系爭房屋確係於46年由空軍總部撥交予周君自費
    建屋之事實，除有上訴人提出之居住證影本可證外，另徵諸
    下列公文書及判決，亦可以明瞭：空軍總司令部總務處80
    年4月16日(80)權孜0815號函、空軍總司令部總務處80年9
    月2日(80)權孜1946號函、空軍總司令部總務處81年10月1
    4日(81)權孜2190號函、軍務局88年1月22日(88)怡惇字第
    0329號函、軍務局88年2月24日(88)怡惇字第0845號函、
    最高法院81年台上字第922號判決、臺灣臺北地方法院
    87年訴字第3690號判決。(3)被上訴人徒以上訴人未能提出居
    住證正本而逕認周君不符改建條例第3條之規定，而不予補
    建列管，甚至認定系爭房屋並非周君所自費興建，認事用法
    顯有違誤云云，請求撤銷訴願決定及原處分，被上訴人應就
    系爭房屋為補建列管之行為。
三、被上訴人則以：（一）本件上訴人憑以主張之最主要依據為
    總務局47年7月29日所核發之總二字第785號居住證影本，經
    多次催請周君均無法提出原本，被上訴人亦查無曾發給周君
    該居住證之資料，且該紙居住證文號為「總二」，經查檔案
    資料，國防部總務局46、47年間之文書代號無「總二」字號
    者，故該影本應非總務局之文書。（二）本件周君有行政程
    序法第119條第2款「對重要事項提供不正確資料或為不完整
    陳述，致使行政機關依該資料或陳述而作成行政處分者」、
    及第3款前段「明知行政處分違法」規定之情形，本件無信
    賴保護原則之適用。（三）上訴人提出所謂系爭房屋興建工
    程承攬契約、工程估價單2份等，主張本件房屋係周君自費
    興建云云，有多項疑點，應非事實。（四）另上訴人於93年
    1月6日接受被上訴人人員訪談時，曾稱原和平東路2段107巷
    10號和平東路房舍係由周君頂讓與金安一中將居住。查周君
    原已受和平東路2段107巷10號和平東路眷舍之配住，其私自
    頂讓與金安一中將，依眷舍管理辦法規定即失眷舍配住之權
    利，故國防部相關單位亦不能再合法配給周君眷舍。（五）
    系爭房屋縱屬眷舍，但周君將系爭房屋以數十數元代價交由
    黃雨後使用，此經黃雨後等於相關民事判決中陳明，且周君
    所提出之空軍總司令部總務處81年簡便行文表亦稱有眷舍房
    地轉讓他人情形，最高法院81年台上字第922號判決亦認定
    周君與黃雨後等間有使用借貸系爭房屋關係。則周君就本件
    土地及系爭房屋之使用已然違反民法第467條第2款借用人非
    經貸與人同意不得允許第三人使用借用物之規定，軍務局依
    民法第472條或國有財產法第41條規定有權且應通知周君終
    止使用借貸關係，請求返還系爭房屋及土地，軍務局並已於
    第1次訴願程序中以90年10月訴願答辯書通知終止在案，則
    周君自亦無權再要求補建列管，其補建列管申請仍應予駁回
    ，本件原處分亦於法有據。（六）因周君非服務於空軍總部
    ，空軍總部也不能直接撥交土地與周君興建房屋，空軍總部
    對非其人員所居住且非由空軍總部興建之公產建物亦無列管
    權責，其對究係何人興建之事實亦應無充分了解可能，故空
    軍總部總務處80年4月16日(80)權孜0815號等函文所為周君
    自費興建系爭房屋之陳述及或通知周君辦理列管手續等，不
    生任何法律效力，且可能係依周君之主張所為推測之詞，對
    照尤錦堂之原簽，該空軍總司令部80年函所稱周君自費興建
    之陳述與事實不符。（七）按如領有居住證則必有列管，但
    系爭房屋在88年之前未經列管，且周君拒絕補建列管，其作
    眷舍使用又與原徵收目的不合，依周君所提之資料興建費用
    亦係由彭總長撥款興建營舍（非眷舍），並非周君自費興建
    ，故周君以改建條例第3條第1項第3款為據請求補建列管，
    於法無據，被上訴人前軍務局之原擬准補建列管初步意見，
    除係出於誤解外，亦未經上級機關總政治作戰部同意，即尚
    未完成補建列管之手續，應尚不生補建列管之對外效力，周
    君所請補建列管因無法照辦，爰為駁回其申請之處分，於法
    應無不合。（八）系爭房屋並非周君自行出資興建，且應係
    公款興建屬公產，本件非關所謂授益處分廢止之問題；被上
    訴人主張終止使用借貸關係，若有爭議僅係終止借用契約關
    係爭議事件，即充其量為行政契約爭議，無涉行政處分，更
    非行政處分廢止事項，上訴人以行政程序法第124條關於行
    政處分廢止除斥期間之規定為主張顯有錯誤。系爭房屋所在
    之土地為國有財產，上訴人否認有使用借貸關係，則上訴人
    係自認為無權占有，屬民事爭議，被上訴人本於國有土地管
    理機關之地位得隨時請求拆屋還地，本件係因系爭房屋原未
    經列管，上訴人請求被上訴人補建列管，並非被上訴人於20
    多年前先已以原眷戶之地位列管系爭房屋，而於20多年後再
    予廢止原同意列管之決定，故與行政程序法第124條規定無
    關等語，資為抗辯。
四、原審斟酌全辯論意旨及調查證據結果，以：（一）軍務局88
    年2月24日(88)怡惇字第0845號函（下稱前處分）通知周君
    予以補建列管之行政處分有無違法？1.本件上訴人主張系爭
    房屋為獲配撥地自費興建之老舊眷舍，則揆諸改建條例第3
    條第1項第3款及第2項規定，上訴人主張周君為系爭房屋之
    原眷戶，應證明(1)系爭房屋係政府提供土地由周君自費於69
    年12月31日以前興建完成；(2)周君領有主管機關或其所屬權
    責機關核發之居住憑證或公文書。2.關於系爭房屋是否周君
    自費興建部分：經查，上訴人固提出其主張為自費興建之工
    程契約1份、估價單2份（均原本）為證，惟被上訴人否認該
    承攬合約興建之標的為系爭房屋。經核閱該等契約原件，工
    程契約第1條載明「工程地點臺北市○○○路華僑新村底」
    ；第1份估價單上地點之記載亦為臺北市○○○路華僑新村
    底」與系爭房屋之地址尚有未合。第2份估價單上地點之記
    載本市○○○路○段145巷5弄16號（按初編為此門牌，62年
    整編為現住址，詳後述），惟其「本市○○○路」是複寫字
    跡，其他字跡則是另以原子筆加上，此經上訴人當庭提出勘
    驗甚明（見原審法院94年8月31日筆錄）。是以，上開工程
    合約等是否即為興建系爭房屋而訂，尚有疑義。再查，系爭
    房屋之門牌，係於49年7月初編為和平東路2段145巷5弄16號
    ，62年4月20日整編為現住址，此有臺北市大安區戶政事務
    所90年4月12日北市安戶字第9060461800號函可憑。即上開
    工程合約等所載之住址，係在49年7月方才編訂，則合約記
    載訂立時間為47年，第2份估價單上日期記載為47年8月20日
    ，彼時焉能在契約、估價單上填載49年7月才編訂之門牌號
    碼？益證上開承攬合約書尚不足以證明周君自費興建系爭房
    屋。3.關於上訴人有無領有居住憑證或公文書？(1)依改建條
    例第3條第2項之規定觀之，所謂「居住憑證」是指主管機關
    核發足以證明受領者合法受配眷舍之原始證明；「公文書」
    則應係指與「居住憑證」具有相同性質，足以表彰受配眷舍
    權利，受配者得持以進住眷舍之原始公文書。(2)按民事訴訟
    法第353條規定：「法院得命提出文書之原本。不從前項之
    命提出原本或不能提出者，法院依其自由心證斷定該文書繕
    本或影本之證據力」，此規定依行政訴訟法第176條為行政
    訴訟程序所準用。查本件上訴人提出總務局47年7月29日所
    核發之「國防部配給眷屬宿舍居住證」影本1紙，上載「…
    業經奉准配住本市○○街式房屋計間…」，此有該居住證影
    本附卷可憑。被上訴人對該影本之真正迭有爭執，上訴人復
    以年久逸失為由，無法提出原本，則參照上開規定，該紙影
    本並不具有證據力。再者，該影本上載地址也與系爭房屋門
    牌不符，也難謂上訴人持有系爭房屋之居住憑證。(3)上訴人
    另提其他公文書，各該意旨如下：空軍總司令部總務處於
    80年4月16日以(80)權孜0815號函文通知周君辦理列管手續
    之公文書。軍務局88年1月22日以(88)怡惇字第0329號函
    ，通知周君應於同年2月5日函覆「是否由本局補建列管」。
    空軍總司令部總務處於81年10月14日以(81)權孜2190號函
    通知周君，略以：「一、台端等在現住土地上奉准公地自建
    之國有眷舍，因市府計畫興建停車場，為維護台端遷建國宅
    權益，本部已要求市府對現有基地予以有償撥用」等語。以
    上為各該單位之通知函，為業務承辦人員經辦眷舍管理之查
    詢公函，並非配受眷舍之證明公文。空軍總司令部總務處
    於80年9月2日以(80)權孜1946號函臺灣高等法院：「…(二)
    和平東路2段175巷5弄16號房屋係本部46年奉總長(46)樑松
    4888號令撥發公地，由當時任國防部第四廳廳長退役少將周
    祖達自費興建現有房屋，總務局47年核發周員居住證…」。
    此為空軍總司令部總務處函復臺灣高等法院查詢事項，亦非
    受配之原始文件。軍務局以前處分，通知周君補建列管及
    表示周君享有遷建「通航聯隊改建基地」之權益。此前原處
    分，已經系爭處分撤銷，上訴人復持以為本件爭訟之證明，
    豈不陷入倒果為因之謬誤？最高法院81年台上字第922號
    判決書，其理由欄記載：「…46年間撥交被上訴人（周君）
    自費建屋。被上訴人乃於47年間出資僱請信益建築無限公司
    （下稱信益公司）分2次興建202.56平方公尺房屋，有土地
    登記簿謄本、空軍總司令部總務處80年7月18日80權孜字第1
    592號及80年9月2日80權孜字第1946號簡便行文表、信益公
    司與被上訴人所訂工程契約、估價單、工程藍圖、永立建築
    事務所所繪新建房屋案內圖及信益公司負責人許長庚之證言
    可稽，堪信為真實。…」此為民事判決之理由，並不具有既
    判力，尚不得拘束本院。且此顯非足以證明配受眷舍之公文
    書。臺灣臺北地方法院87年訴字第3690號判決，事實欄載
    明軍務局之陳述，略為：「…同案被上訴人周祖達住居之門
    牌號碼臺北市○○○路○段175巷5弄16號房屋及其基地，均
    非被上訴人所列管眷舍，…被上訴人雖於63年全面換發居住
    證，因周祖達未配合辦理；又為解決此一問題，被上訴人曾
    多次協調周祖達先生補建列管…。同時本件被上訴人當初撥
    交土地供周祖達自費興建眷舍時，並未將上訴人所有之本件
    系爭土地一併撥交周祖達使用。…」，此為民事判決中關於
    被上訴人陳述之記載，也非足以證明配受眷舍之公文書甚明
    。4.綜上，上訴人既無法提出居住憑證或公文書，以資證明
    其為原眷戶，縱輔以上開載有周君自費興建文義之公文書，
    佐證前開尚有疑義之承攬契約，證明系爭房屋確為周君所自
    費興建，上訴人仍不具有原眷戶之身分，則前處分確屬違法
    。（二）本件前處分既係確認周君原眷戶之身分，據此周君
    即享有一定權益已如前述，則其性質自屬授益行政處分。經
    查，本件前處分之作成，乃基於周君88年2月5日同意書上所
    載：「本人周祖達現住臺北市○○○路○段175巷5弄16號撥
    地自建房屋，茲同意由貴局補建列管，…」之陳述。而周君
    既無法提出居住憑證或公文書，其非原眷戶，故周君關此部
    分之陳述，顯有行政程序法第119條第2款所指「對重要事項
    為不完全陳述」之情形，而軍務局依該錯誤之資料而為前處
    分；周君亦無信賴表現之行為；且本件撤銷前處分無涉公益
    。是以，本件違法之前處分尚無不得撤銷之事由。（三）本
    件前處分作成後，軍務局於89年10月23日以(89)怡惇字第56
    76號函，要求周君提供佐證說明系爭房屋配住始末及何以持
    有前總務局核發之居住證，經周君於90年6月15日陳情於國
    防部部長轉送軍務局辦理。是以，軍務局應係90年6月15日
    以後始獲悉周君無法提出居住證原本，前處分有所違誤，則
    其於90年8月24日以(90)怡惇字第0004258號函作成系爭撤銷
    處分，並未逾越2年之除斥期間。本件前處分既有違誤，且
    無不得撤銷之事由，被上訴人於2年之除斥期間內予以撤銷
    ，自屬合法等情，因而駁回上訴人之訴。
五、上訴人上訴意旨略謂：（一）上訴人於原審一再主張系爭房
    屋係上訴人先夫周祖達於46年奉撥地，而於47年自費興築完
    成，並領有總務局合法之居住證，並提出多項文書為證，其
    中空軍總司令部總務處80年9月2日以(80)權孜1946號函載明
    「…(二)和平東路2段175巷5弄16號房屋係由本部46年奉總
    長(46)樑松4888號令撥發公地，由當時任國防部第四廳廳長
    退役少將周祖達自費興建現有房屋，總務局47年核發周員居
    住證…」，按此件空軍總司令部之公函業經原審認定為公文
    書無誤，且原審亦未認此項公文書有何疑義，故未曾請作成
    名義之機關或公務員到庭陳述其真偽，足見原審認定此項公
    文書為真正，且47年時總務局確為核發居住證之權責機關，
    則本件公文書之內容依行政訴訟法第176條、民事訴訟法第
    355條之規定意旨，自應認為真正，而其內容既已詳載上訴
    人先夫奉撥地自建系爭房屋，並領有權責機關總務局核發居
    住證之事實，顯見上訴人確為原眷戶，惟原審法院竟反於真
    正公文書之內容，以上訴人無法提出居住證正本而為上訴人
    非原眷戶，實係直接否定其影本作為證據之能力，並未斟酌
    相關足以證明居住證影本真正之諸多文書以自由心證斷定其
    證據力，其認定顯有不適用法規或適用法規不當之違背法令
    情事。（二）原審判決竟僅就工程契約、工程估價單為說明
    ，而置工程藍圖、永立建築事務所所繪新建房屋案內圖、信
    益公司負責人許長庚於該另案之證言於無顧，自有判決不備
    理由之違背法令。至於原審判決於理由書第16頁關於最高法
    院81年度台上字第922號判決之「此為民事判決之理由，不
    具有既判力，尚不得拘束本院，且此顯非足以證明配受眷舍
    之公文書」理由，不但並未列在系爭房屋是否周祖達自費興
    建項下，且僅係結論式之說明，並未說明其何以不採最高法
    院基於諸多事證所為確定判決之認定，自仍有判決不備理由
    之違法。（三）原審判決僅以居住證上所載地址與系爭房屋
    門牌不符為由，即置上訴人就此部分之相關攻擊方法於無顧
    ，有判決不備理由之違背法令。另上訴人主張被上訴人既於
    另案（臺灣臺北地方法院87年度訴字第3690號判決）有與上
    訴人相同之主張，則於本案不容被上訴人恣意否認其自身之
    陳述，此自為上訴人之重要攻擊方法，惟原審判決竟以「此
    為民事判決中關於被告陳述之記載，也非足以證明配受眷舍
    之公文書」數語，即置上訴人此項攻擊方法於無顧，應屬違
    法。蓋上訴人正是引用被上訴人之另案陳述為有利於上訴人
    之主張，豈能僅有描述此項證據之性質及結論式之說明，此
    實無法使上訴人明瞭何以被上訴人可以在不同案件為不同主
    張？何以被上訴人可以所言互相矛盾而原審判決竟置之不理
    ？原審判決有不備理由之違法。（四）本件縱退萬步言，上
    訴人因無居住證正本而應撤銷原處分，惟軍務局竟於90年8
    月24日始以(90)怡惇字第0004258號函撤銷原處分，顯已逾2
    年除斥期間內為撤銷，自屬適用行政程序法第121條第1項不
    當之判決違背法令，且其認定與卷內資料即國防部總政治作
    戰局88年1月18日（88）祥祉字第685號致軍務局所載內容，
    顯見被上訴人於88年1月即已知悉周君所提居住證僅有影本
    ，而無正本不符，亦併有判決證據上理由矛盾之違背法令甚
    明。
六、本院查：(一)按「本條例所稱國軍老舊眷村，係指於中華民國
    69年12月31日以前興建完成之軍眷住宅，具有下各款情形之
    一者：一、…三、政府提供土地由眷戶自費興建者。…」、
    「本條例所稱原眷戶，係指領有主管機關或其所屬權責機關
    核發之國軍眷舍居住憑證或公文書之國軍老舊眷村住戶。」
    分別為改建條例第3條第1項第3款、第2項所明定。又「違法
    行政處分於法定救濟期間經過後，原處分機關得依職權為全
    部或一部之撤銷；其上級機關，亦得為之。但有下列各款情
    形之一者，不得撤銷︰一、撤銷對公益有重大危害者。二、
    受益人無第119條所列信賴不值得保護之情形，而信賴授予
    利益之行政處分，其信賴利益顯然大於撤銷所欲維護之公益
    者」、「第117條之撤銷權，應自原處分機關或其上級機關
    知有撤銷原因時起2年內為之。」行政程序法第117條、第12
    1條第1項定有明文。(二)本件上訴人主張系爭房屋為獲配撥地
    自費興建之老舊眷舍，則揆諸首揭改建條例第3條第1項第3
    款及第2項規定，上訴人主張周君為系爭房屋之原眷戶，應
    證明(1)系爭房屋係政府提供土地由周君自費於69年12月31日
    以前興建完成；(2)周君領有主管機關或其所屬權責機關核發
    之居住憑證或公文書。而關於系爭房屋是否周君自費興建部
    分，依上訴人提出工程契約1份及估價單1份，所載地址與系
    爭房屋地址不合。另份估價單所載日期47年8月20日、及施
    工地點臺北市○○○路2段145巷5弄16號，卻早在該址於49
    年7月正式整編前即已書立，足證上開承攬合約書尚不足以
    證明周君自費興建系爭房屋。另關於上訴人有無領有居住憑
    證或公文書，雖上訴人提出總務局47年7月29日所核發之總
    二字第785號「國防部配給眷屬宿舍居住證」影本1紙，惟被
    上訴人依檔案查詢，總務局46、47年間之文書無「總二」字
    號，質疑該影本非總務局之文書，上訴人則以年久逸失為由
    ，無法提出原本，則依行政訴訟法第176條準用民事訴訟法
    第353條規定，該影本並不具有證據力。再者，該影本上載
    地址也與系爭房屋門牌不符，也難謂上訴人持有系爭房屋之
    居住憑證等情，業據原判決論述綦詳並就上訴人所提其他文
    書，詳予說明不採之理由，並非僅因上訴人未提出居住證原
    本，即遽否認該影本之證據力，經核並無上訴人所指判決適
    用法規不當、不備理由之違法。(三)另按行政法院於撤銷訴訟
    ，應依職權調查證據，行政訴訟法第133條定有明文。又民
    事訴訟與行政訴訟各有管轄法院，民事判決所認定之事實，
    及其所持之法律上之見解，並不能拘束本院。本院應本於調
    查所得，自為認定及裁判（本院44年度判字第48號判例參照
    ）。是原審法院未採臺灣臺北地方法院87年度訴字第3690號
    判決及最高法院81年度台上字第922號判決認定之事實及見
    解，而依如前所述，自行依調查所得認定事實，自不得遽指
    為違法。(四)本件前處分作成後，軍務局於89年10月23日之(8
    9)怡惇字第5676號函，要求周君提供佐證說明系爭房屋配住
    始末及何以持有前總務局核發之居住證，經周君於90年6月1
    5日陳情國防部部長居住證正本已遺失，並轉送軍務局辦理
    。是以，軍務局應係90年6月15日以後獲悉周君無法提出居
    住證原本，前處分有所違誤，則其於90年8月24日以(90)怡
    惇字第004258號函作成系爭撤銷處分，並未逾越2年之除斥
    期間，業據原判決論明，經核亦無不合。上訴人雖指稱原判
    決認定事實與卷內資料不符，有認據上理由矛盾之違法。惟
    查國防部總政治作戰局88年1月18日（88）祥祉字第685號函
    軍務局係載明：「有關備役少將周祖達原眷戶身分認定乙案
    ，．．．對附卷周員之『國防部配給眷屬居住證』，因係影
    本，無法查考房地詳細標示，亦無法判定其真偽，應請貴管
    按權責認定。」亦難據此認軍務局於斯時已確知周君無法提
    出居住證原本，上訴人所訴自無足採。(五)綜上所述，原審斟
    酌全辯論意旨及調查證據之結果，並援引上揭法條，將原決
    定及原處分均予維持，駁回上訴人之訴，核無違誤。上訴論
    旨，仍執持前詞，復就原審取捨證據、認定事實之職權行使
    ，指摘原判決違誤，求予廢棄，難認有理由，應予駁回。
據上論結，本件上訴為無理由，爰依行政訴訟法第255條第1項、
第98條第3項前段，判決如主文。
中　　華　　民　　國　　96　　年　　5　　 月　　24　　日
                  第四庭審判長法  官　鍾　耀　光
                              法  官  姜　仁　脩
                              法  官　王　德　麟
                              法  官　黃　清　光
                              法  官　吳　慧　娟
以  上  正  本  證  明  與  原  本  無  異
中　　華　　民　　國　　96　　年　　5　　 月　　25　　日
　　　　　　　　　　　　　　　書記官　王　史　民
